# 针对新成立过程中的合并范围的确定

提问人：jinmeng 时间：2023-03-16 17:28:51
陈版主您好，我们审计过程中，新成立一家融资担保公司，目前截至 2022 年 12 月 31 日已经实际注资 5000 万且验资完成了，由于得到政府部门-金融办批复后才能进行相关的业务活动，如果拿不到金融办的批复也不能做其他的业务。
到 2022 年 12 月 31 日的时候尚未拿到金融办的批复，这种情况是否属于合并范围内？
如果属于合并范围内收到的注资款在合并层面是否属于受限资金？如果不属于合并范围内那在母公司层面上挂一个其他应收款-融资担保公司？谢谢。

回答人：chenyiwei
尚未取得监管机构的开业批复，只是不能开展受监管的业务，但并不影响其法人资格的成立和存续，以及母公司对其控制权，故仍应纳入合并报表范围。
如果注入到该融资担保公司的出资款，在获得金融办批复之前不能动用的，则属于受限资金；反之则不属于。